th: อิเล็กทรอนิกส์ > แผ่นและส่วนประกอบวงจร > แผ่นวงจรพิมพ์ > แผ่นวงจรของเครื่องใช้ไฟฟ้าในครัวเรือน: แผงวงจรเครื่องปรับอากาศ; แผงวงจรเครื่องล้างจาน; แผงวงจรเครื่องอบผ้า; แผงวงจรเตาเผาและหม้อต้ม; แผงวงจรเตาอบและเตาทำอาหาร; แผงวงจรตู้เย็น; แผงวงจรเครื่องซักผ้า
it: Elettronica > Circuiti stampati e componenti > Schede per circuiti stampati > Circuiti stampati per elettrodomestici: Schede circuiti del condizionatore d'aria; Schede circuiti della lavastoviglie; Schede circuiti dell'asciugatrice; Schede circuiti del forno e della caldaia; Schede circuiti del forno e della gamma; Schede circuiti del frigorifero; Schede circuiti della lavatrice
sl-SI: Elektronika > Vezja in komponente > Tiskana vezja > Vezja za gospodinjske aparate: Tiskana vezja za klimatske naprave; Tiskana vezja za pomivalne stroje; Tiskana vezja za sušilne stroje; Tiskana vezja za peči in kotli; Tiskana vezja za pečice in štedilnike; Tiskana vezja za hladilnike; Tiskana vezja za pralne stroje
ja: 電子機器 > 回路部品 > プリント基板 > 家電用回路基板: エアコン回路基板; 食器洗い機回路基板; 乾燥機回路基板; 暖房炉・ボイラー回路基板; オーブン・レンジ回路基板; 冷蔵庫回路基板; 洗濯機回路基板
zh-CN: 电子产品 > 电路板和组件 > 印刷电路板 > 家电电路板: 空调电路板; 洗碗机电路板; 烘干机电路板; 暖炉与锅炉电路板; 烤箱与灶具电路板; 冰箱电路板; 洗衣机电路板
pl: Elektronika > Płyty drukowane i komponenty > Obwody drukowane > Obwody drukowane do domowych urządzeń elektrycznych: Płytki obwodów klimatyzacji; Płytki obwodów zmywarki; Płytki obwodów suszarki; Płytki obwodów pieca i kotła; Płytki obwodów piekarnika i kuchenki; Płytki obwodów lodówki; Płytki obwodów pralki
es: Electrónica > Componentes y placas de circuitos > Tarjetas de circuito impreso > Placas de circuitos para electrodomésticos: Placas de circuito de aire acondicionado; Placas de circuito de lavavajillas; Placas de circuito de secadora; Placas de circuito de horno y caldera; Placas de circuito de horno y estufa; Placas de circuito de refrigerador; Placas de circuito de lavadora
de: Elektronik > Elektronische Leiterplatten & Bauteile > Leiterplatten > Leiterplatten für Haushaltsgeräte: Klimaanlagen-Platinen; Geschirrspüler-Platinen; Trockner-Platinen; Ofen- und Kesselplatinen; Backofen- und Herdplatinen; Kühlschrank-Platinen; Waschmaschinen-Platinen
tr: Elektronik > Devre Kartları ve Bileşenleri > Baskılı Devre Kartı > Ev Aleti Devre Kartları: Klima Devre Kartları; Bulaşık Makinesi Devre Kartları; Kurutma Makinesi Devre Kartları; Fırın ve Kazan Devre Kartları; Fırın ve Ocak Devre Kartları; Buzdolabı Devre Kartları; Çamaşır Makinesi Devre Kartları
en: Electronics > Circuit Boards & Components > Printed Circuit Boards > Household Appliance Circuit Boards: Air Conditioner Circuit Boards; Dishwasher Circuit Boards; Dryer Circuit Boards; Furnace & Boiler Circuit Boards; Oven & Range Circuit Boards; Refrigerator Circuit Boards; Washing Machine Circuit Boards
sv: Elektronik > Kretskort och kretskomponenter > Mönsterkort > Kretskort för hushållsapparater: Luftkonditioneringskretskort; Diskmaskinkretskort; Torktumlarekretskort; Ugns- och pannkretskort; Ugns- och spiskretskort; Kylskåpskretskort; Tvättmaskinskretskort
cs: Elektronika > Plošné spoje a součástky > Desky s plošnými spoji > Desky s plošnými spoji pro domácí spotřebiče: Desky plošných spojů pro klimatizace; Desky plošných spojů pro myčky nádobí; Desky plošných spojů pro sušičky; Desky plošných spojů pro kotle a bojlery; Desky plošných spojů pro trouby a sporáky; Desky plošných spojů pro ledničky; Desky plošných spojů pro pračky
el: Ηλεκτρονικά > Πλακέτες κυκλωμάτων & εξαρτήματα > Πλακέτες τυπωμένων κυκλωμάτων > Πλακέτες κυκλωμάτων οικιακών συσκευών: Πλακέτες κυκλωμάτων κλιματιστικών; Πλακέτες κυκλωμάτων πλυντηρίων πιάτων; Πλακέτες κυκλωμάτων στεγνωτηρίων; Πλακέτες κυκλωμάτων καυστήρων & λεβήτων; Πλακέτες κυκλωμάτων φούρνων & κουζινών; Πλακέτες κυκλωμάτων ψυγείων; Πλακέτες κυκλωμάτων πλυντηρίων ρούχων
hr-HR: Elektronika > Tiskane pločice i komponente > Pločice s tiskanim krugovima > Tiskane ploče za kućanske aparate: Tiskane pločice za klima uređaje; Tiskane pločice za perilice posuđa; Tiskane pločice za sušilice; Tiskane pločice za peći; Tiskane pločice za pećnice; Tiskane pločice za hladnjake; Tiskane pločice za perilice rublja
ru: Электроника > Печатные платы и их компоненты > Печатные платы > Печатные платы для бытовой техники: Печатные платы для кондиционеров; Печатные платы для посудомоечных машин; Печатные платы для сушилок; Печатные платы для печей и котлов; Печатные платы для духовок и плит; Печатные платы для холодильников; Печатные платы для стиральных машин
vi: Thiết bị điện tử > Linh kiện và bảng mạch > Bảng mạch in > Bảng mạch thiết bị điện gia dụng: Bo mạch máy lạnh; Bo mạch máy rửa bát; Bo mạch máy sấy; Bo mạch lò và nồi hơi; Bo mạch lò nướng và bếp; Bo mạch tủ lạnh; Bo mạch máy giặt
pt-BR: Eletrônicos > Componentes e placas de circuitos > Placas de circuito impresso > Placas de circuito para eletrodomésticos: Placas de circuito de ar-condicionado; Placas de circuito de lava-louças; Placas de circuito de secadora; Placas de circuito de forno e caldeira; Placas de circuito de forno e fogão; Placas de circuito de geladeira; Placas de circuito de máquina de lavar
lt-LT: Elektronika > Grandynų plokštės ir komponentai > Spausdintinės plokštės > Buitinės technikos grandynų plokštės: Oro kondicionieriaus valdymo plokštės; Indaplovės valdymo plokštės; Džiovyklės valdymo plokštės; Katilų ir boilerių valdymo plokštės; Orkaičių ir elektrinių viryklių valdymo plokštės; Šaldytuvų valdymo plokštės; Skalbimo mašinų valdymo plokštės
ro-RO: Electronice > Plăci cu circuite și componente > Plăci cu circuite imprimate > Plăci cu circuite pentru electrocasnice: Plăci de circuite pentru aparate de aer condiționat; Plăci de circuite pentru mașini de spălat vase; Plăci de circuite pentru uscătoare; Plăci de circuite pentru centrale și cazane; Plăci de circuite pentru cuptoare și aragaze; Plăci de circuite pentru frigidere; Plăci de circuite pentru mașini de spălat
zh-TW: 電子器材 > 電路板和元件 > 印刷電路板 > 家用電器電路板: 空調電路板; 洗碗機電路板; 烘衣機電路板; 暖爐與鍋爐電路板; 烤箱與爐具電路板; 冰箱電路板; 洗衣機電路板
ko: 전자기기 > 회로 기판/구성품 > 인쇄 회로 기판 > 가전 제품 회로 기판: 에어컨 회로 기판; 식기세척기 회로 기판; 건조기 회로 기판; 난방기 및 보일러 회로 기판; 오븐 및 레인지 회로 기판; 냉장고 회로 기판; 세탁기 회로 기판
da: Elektronik > Kredsløb og komponenter > Printkort > Printkort til husholdningsapparater: Aircondition – printkort; Opvaskemaskine – printkort; Tørretumbler – printkort; Ovn og kedel – printkort; Ovn og komfur – printkort; Køleskab – printkort; Vaskemaskine – printkort
hu: Elektronika > Áramköri lapok és komponensek > Nyomtatott áramköri lapok > Háztartási gép áramköri lapok: Légkondicionáló áramköri lapok; Mosogatógép-áramköri lapok; Szárítógép-áramköri lapok; Kemence- és kazánáramköri lapok; Sütő- és tűzhelyáramköri lapok; Hűtőszekrény-áramköri lapok; Mosógépáramköri lapok
pt-PT: Eletrónica > Placas de circuito e componentes > Placas de circuito impresso > Placas de circuito de eletrodomésticos: Placas de circuito para ar condicionado; Placas de circuito para máquinas de lavar loiça; Placas de circuito para secadores; Placas de circuito para fornalhas e caldeiras; Placas de circuito para fornos e fogões; Placas de circuito para frigoríficos; Placas de circuito para máquinas de lavar roupa
nl: Elektronica > Printplaten en componenten > Printplaten (PCB's) > Printplaten voor huishoudelijke apparaten: Airconditioning printplaten; Vaatwasser printplaten; Droger printplaten; Ketel en boiler printplaten; Oven en fornuis printplaten; Koelkast printplaten; Wasmachine printplaten
fr: Appareil électronique > Circuits imprimés et composants de circuits > Circuits imprimés > Circuits imprimés pour appareils électroménagers: Cartes de circuit imprimé pour climatiseurs; Cartes de circuit imprimé pour lave-vaisselle; Cartes de circuit imprimé pour sèche-linge; Cartes de circuit imprimé pour chaudières et systèmes de chauffage; Cartes de circuit imprimé pour fours et cuisinières; Cartes de circuit imprimé pour réfrigérateurs; Cartes de circuit imprimé pour machines à laver
fi: Elektroniikka > Piirilevyt ja komponentit > Piirilevyt > Kodinkoneiden piirilevyt: Ilmastointilaitteen piirilevy; Astianpesukoneen piirilevy; Kuivausrummun piirilevy; Lämmityslaitteen ja kattilan piirilevy; Uunin ja lieden piirilevy; Jääkaapin piirilevy; Pesukoneen piirilevy
nb: Elektronikk > Kretskort og komponenter > Printede kretskort > Kretskort for husholdningsapparater: Kretskort til klimaanlegg; Kretskort til oppvaskmaskin; Kretskort til tørketrommel; Kretskort til ovn og kjele; Kretskort til stekeovn og komfyr; Kretskort til kjøleskap; Kretskort til vaskemaskin
bg-BG: Електроника > Платки и компоненти > Печатни платки > Платки за домакински уреди: Платки за климатик; Платки за съдомиялна машина; Платки за сушилня; Платки за печка и бойлер; Платки за фурна и котлон; Платки за хладилник; Платки за перална машина
sk-SK: Elektronika > Dosky plošných spojov a komponenty > Dosky plošných spojov > Dosky plošných spojov pre domáce spotrebiče: Obvodové dosky klimatizácií; Obvodové dosky umývačiek riadu; Obvodové dosky sušičiek; Obvodové dosky kotlov a pecí; Obvodové dosky rúr a sporákov; Obvodové dosky chladničiek; Obvodové dosky práčok